臺灣彰化地方法院民事裁定　94年度財管字第40號
聲　請　人　第一商業銀行股份有限公司
法定代理人　趙元旗
訴訟代理人　賴村松
上列聲請人聲請指定關係人甲○○遺產管理人事件，本院裁定如
下：
    主      文
選定張蓓芳（住彰化縣鹿港鎮○○○路35號）為甲○○之遺產管
理人。
聲請程序費用由聲請人負擔。
    理      由
一、按無人承認之繼承事件，由繼承開始時被繼承人住所地之法
    院管轄；民法第1178 條之1所定保存遺產事件，亦得由遺產
    所在地之法院管轄，非訟事件法第145條第1項、第2項定有
    明文。是被繼承人甲○○之戶籍地於台灣省桃園縣蘆竹鄉坑
    子村貓尾崎70之28號，惟被繼承人之遺產均所在彰化縣彰化
    市，並就該遺產為保存及管理之程序，此有聲請人提呈被繼
    承人之土地登記謄本附卷可查，自堪認本院具有本件聲請之
    管轄權。準此，茲聲請人向本院聲請指定遺產管理人事件，
    於法尚無不合，併此敘明。
二、次按繼承開始時，繼承人有無不明，而無親屬會議或親屬會
    議未於一個月內選定遺產管理人者，利害關係人得聲請法院
    選任遺產管理人。再按先順序繼承人均拋棄其繼承權者，準
    用關於無人承認繼承之規定，民法第1177條、第1178條第1
    項、第2項、第1176條第6項規定甚明。
三、本件聲請意旨略以：緣債務人張蓓芳於民國83年01月15日邀
    同甲○○（聲請狀誤載為「陳景宗」）為連帶保證人向聲請
    人借款三筆共計新台幣（下同）1,500,000元，在借款期間
    經部分攤還後目前尚欠借款本金1,413,774元，聲請人經訴
    追後以取得對債務人甲○○所有不動產之執行名義在案。嗣
    因債務人甲○○於90年10月09日死亡，其全體法定繼承人聲
    明拋棄繼承權，並經桃園地方法院90年12月17日桃院丁民繼
    貞字第518號及91年02月04日桃院丁民繼祥字第549號受理並
    准予備查在案，致使債務人甲○○之遺產無人繼承而無法處
    理。張蓓芳係被繼承人甲○○之法定繼承人其一，為主債務
    人，雖已辦理拋棄繼承，但其債務仍然存在，為此請求鈞院
    指定張蓓芳為遺產管理人，以利訴訟之進行等語。
四、查聲請人主張之事實，業據提出本院債權憑證影本、94年12
    月17日台灣桃園地方法院桃院丁民繼貞字第518號通知書及
    桃院丁民繼祥字第549號通知書影本、94年05月04日彰院鳴
    執育94年度執字第1303號民事執行處函影本、債務人甲○○
    除戶戶籍謄本、債務人之戶籍謄本、債務人甲○○之繼承系
    統表、土地登記謄本二件為證，經核尚無不合，聲請人之主
    張堪信屬實。
五、次查，依甲○○戶籍資料觀之，張蓓芳為被繼承人甲○○之
    次女，其定居於彰化，且甲○○之遺產坐落於彰化地區，在
    遺產資訊、管理及其債務處理等情形，較易他人明瞭與進行
    處理，故聲請人之指定張蓓芳為甲○○之遺產管理人，尚非
    顯無理由，且無事證顯示張蓓芳無法勝任遺產管理人之職務
    。據此，本院選任張蓓芳為被繼承人甲○○之遺產管理人，
    應屬適當，爰裁定如主文所示。
六、依非訟事件法第21條第1項裁定如主文。
中　　華　　民　　國　　94　　年　　10　　月　　13　　日
                    家事法庭  法　官　張德寬
上為正本係照原本作成
如對本裁定抗告須於裁定送達後10日內向本院提出抗告狀
中　　華　　民　　國　　94　　年　　10　　月　　13　　日
                              書記官  林政佑
